# 未实际投入资金的全资子公司 20192019 年 66 月 3030 日引入新股东后股权被稀释变为30%30%的处理

提问人：jj1991zy 时间：2020-04-06 08:05:34
求教各位老师！公司 2016 年投资的全资子公司A（公司除了A还有别的子公司，需要在 2019 年末做合并报表），截至 3019 年 6 月 30 日实际出资金额为 0 ，在 2019 年 6 月 30 日引入两个新的股东，公司对A的股权比例被稀释为30%，公司认缴金额为 600 ，且已经在 6 月底全部以存货出资，并确认对A的长投 600 。其余两个新股东实际认缴金额分别为600 、 800 ，占比分别为30%、40%，截止 2019 年末，只有认缴 600 的股东以货币资金出资了 150 。子公司A在 2018 年末的所有者权益是 7 。求教各位老师： 1 、公司在做 2019 年合并报表时是否应该将A的 2019 年1-6月的利润表及现金流并进来； 2 、公司在单体报表中对A的账务处理应该是怎样的； 3 、公司在合并报表层面应该怎样处理，最终合并层面对A的长投以及投资收益应该是多少。

回答人：chenyiwei
1 、公司在做 2019 年合并报表时应该将A的 2019 年1-6月的利润表及现金流并进来。
2 、后续引入新股东后如何处理，首先要明确各方股东是以认缴出资还是实缴出资比例享有权益。这应当依据公司章程、股东协议、相关法律法规规定等确定，并据此计算确定在年末A公司净资产中所占份额，以及在A公司 7 ～ 12月损益中所占的份额。